臺灣板橋地方法院刑事判決　　　　　　　　　　　　　九十三年度訴字第一九八號
　　公　訴　人　臺灣板橋地方法院檢察署檢察官
　　被　　　告　甲○○
右列被告因違反毒品危害防制條例案件，經檢察官提起公訴（九十二年度毒偵緝字第
六一二號）暨移送併辦（九十二年度毒偵字第二六五號），經本院受命法官行準備程
序中，被告為有罪陳述，由本院合議庭裁定由受命法官獨任進行簡式審判程序，本院
判決如左：
    主  文
甲○○連續施用第一級毒品，累犯，處有期徒刑捌月。扣案之注射針筒壹支沒收。
    事  實
一、甲○○前因妨害秩序案件，經臺灣士林地方法院八十六年訴字第九三三號判決有
    期徒刑六月確定，並於民國八十七年十月二日易科罰金執行完畢；又因施用毒品
    案件，經本院以八十八年度毒聲字第二二六二號裁定令入戒治處所施以強制戒治
    ，再經本院以八十八年度毒聲字第六四０九號裁定停止戒治，所餘戒治期間並付
    保護管束，保護管束於八十九年三月三十一日期滿未經撤銷，強制戒治因而執行
    完畢，並由臺灣板橋地方法院檢察署檢察官以八十九年度戒毒偵字第三一一號不
    起訴處分確定。詎猶不知悔改，基於施用第一級毒品海洛因之概括犯意，於九十
    二年三月十二日十九時許，在臺北縣三峽鎮○○街四三號住處，以海洛因摻水後
    置於針筒再予靜脈注射之方式，施用第一級毒品海洛因一次；復以同一概括犯意
    ，於九十二年七月二十二日某時在臺北縣三峽鎮○○街四三號住處，再以靜脈注
    射方式施用第一級毒品海洛因一次。嗣經警於九十二年三月十二日二十二時許，
    在臺北縣三峽鎮○○街四三號執行搜索時，甲○○自承有施用海洛因情事；再經
    巡邏員警於九十二年七月二十三日十一時四十分許，在臺北縣三峽鎮○○路四一
    之三號前停放之ＤＲ－二三五二號自小客車內，查獲甲○○持有使用過之注射針
    筒一支，而查知上情。
二、案經臺北縣政府警察局三峽分局、臺北市政府警察局中山分局報告臺灣板橋地方
    法院檢察署檢察官偵查起訴暨移送併辦。
    理  由
一、右揭事實，業據被告甲○○於本院審理時坦承不諱；而其二次為警查獲時採集之
    尿液檢體，經送明生生物科技股份有限公司以氣相層析質譜分析法（GC/MS）檢
    驗，及送台灣檢驗科技股份有限公司以酵素免疫分析法（EIA）、氣相層析質譜
    分析法（GC/MS）檢驗之結果，均呈鴉片類藥物嗎啡陽性反應，有上該二公司出
    具之濫用藥物檢體檢驗報告二紙在卷可稽，復有查扣之注射針筒一支可供佐證，
    足認被告自白應與事實相符，堪以採信。查被告前因施用毒品案件，經本院以八
    十八年度毒聲字第二二六二號裁定令入戒治處所施以強制戒治，再經本院以八十
    八年度毒聲字第六四０九號裁定停止戒治，所餘戒治期間並付保護管束，保護管
    束於八十九年三月三十一日期滿未經撤銷，強制戒治因而執行完畢，並由臺灣板
    橋地方法院檢察署檢察官以八十九年度戒毒偵字第三一一號不起訴處分確定，有
    臺灣高等法院被告全國前案紀錄表存卷可參，被告於強制戒治執行完畢釋放後，
    五年內再犯毒品危害防制條例第十條施用毒品罪，本件事證明確，被告犯行堪予
    認定。
二、核被告所為，係犯毒品危害防制條例第十條第一項之施用第一級毒品罪。其施用
    前後持有海洛因之低度行為，為施用之高度行為所吸收，不另論罪；其二次施用
    海洛因犯行，時間密接、所犯構成要件相同，顯係基於概括犯意為之，應依連續
    犯論以一罪並加重其刑；又被告甲○○前因妨害秩序案件，經臺灣士林地方法院
    八十六年訴字第九三三號判決有期徒刑六月確定，並於八十七年十月二日易科罰
    金執行完畢，有臺灣高等法院被告全國前案紀錄表一份可資證明，其於有期徒刑
    執行完畢後，五年內再犯本件有期徒刑以上之罪，為累犯，應依刑法第四十七條
    遞加重本刑。被告前已因施用毒品案件經強制戒治並獲不起訴處分，竟仍再次施
    用，顯見並無悔意，惡性非淺，然施用毒品究為戕害自身健康之犯罪，本件被告
    施用之犯行於他人尚無明顯重大危害，並於審理中能坦認犯行，爰審酌被告犯罪
    之動機、目的、智識程度，犯後之態度尚稱良好及檢察官求處有期徒刑八月等一
    切情狀，量處如主文所示之刑，以示儆懲。扣案之注射針筒一支係被告所有、供
    本件施用毒品犯罪所用之物，業據其供陳在卷，爰依刑法第三十八條第一項第二
    款併予宣告沒收。
三、按毒品危害防制條例業經總統於民國九十二年七月九日以華總一義字第０九二０
    ０一二一九三０號令修正公布，並自九十三年一月九日施行生效，被告行為後法
    律雖有所變更，然經比較該條例新舊法第二十三條第二項後，適用新法之結果並
    無較不利於被告情形，自應依刑法第二條第一項規定，適用裁判時之法律處理，
    附此說明。
四、末查，被告於九十二年三月十二日施用海洛因之犯罪事實雖未經檢察官提起公訴
    ，惟該部分犯罪事實與前揭經起訴施用海洛因之犯行，有連續犯之裁判上一罪關
    係，為起訴效力所及，本院自得加以審理；至被告於九十二年三月十二日遭警查
    獲時採集之尿液檢體，除如上敘有鴉片類藥物嗎啡陽性反應外，另呈安非他命類
    藥物甲基安非他命陽性反應（詳參核退字九六一九號偵查卷第九頁、第十頁），
    惟被告該部分涉犯施用第二級毒品安非他命之事實，與本件經起訴施用第一級毒
    品海洛因部分，二者並無法律上一罪或裁判上一罪關係，尚非起訴效力所及，自
    應由檢察官另行偵查起訴，本院無從就該部分予以裁判，併予指明。
據上論斷，應依刑事訴訟法第二百七十三條之一第一項、第二百九十九條第一項前段
，毒品危害防制條例第十條第一項、第二十三條第二項，刑法第二條第一項前段、第
十一條前段、第五十六條、第四十七條、第三十八條第一項第二款，判決如主文。
本案經檢察官蘇揚旭到庭執行職務。
中　　　華　　　民　　　國　　九十三　　年　　　八　　　月　　　十　　　日
                                  臺灣板橋地方法院刑事第十三庭
                                           法  官  徐  子  涵
右正本證明與原本無異。
如不服本判決，應於判決送達後十日內向本院提出上訴狀。
                                           書記官  彭  麗  紅
中　　　華　　　民　　　國　　九十三　　年　　　八　　　月　　 十二 　　日
附錄本案論罪科刑法條全文
毒品危害防制條例第十條：
施用第一級毒品者，處六月以上五年以下有期徒刑。
施用第二級毒品者，處三年以下有期徒刑。
